【裁判字號】    98,易,133
【裁判日期】    980408
【裁判案由】    毒品危害防制條例
【裁判全文】
臺灣宜蘭地方法院刑事判決               98年度易字第133號
公  訴  人  臺灣宜蘭地方法院檢察署檢察官
被      告  甲○○
                    （另案於臺灣宜蘭監獄執行中）
上列被告因違反毒品危害防制條例案件，經檢察官提起公訴（97
年度毒偵字第1004號），被告於準備程序中，就被訴事實為有罪
之陳述，經本院告知簡式審判程序之意旨，並聽取公訴人及被告
之意見後，裁定依簡式審判程序審理，判決如下：
    主  文
甲○○施用第二級毒品，累犯，處有期徒刑捌月。扣案之自製吸
食器壹組沒收。
    犯罪事實
一、甲○○前因施用毒品案件，經本院裁定送觀察、勒戒後，因
    認無繼續施用毒品之傾向，經臺灣宜蘭地方法院檢察署檢察
    官於民國88年9月6日以88年度偵字第3253號為不起訴處分確
    定。又因施用毒品案件，經本院裁定送觀察、勒戒後，因認
    有繼續施用毒品之傾向，再裁定令入戒治處所施以強制戒治
    ，於90年1月26日強制戒治執行完畢。復因施用毒品案件，
    經本院裁定令入戒治處所施以強制戒治（於93年1月9日因法
    律修正而釋放出所），並判處有期徒刑10月確定後，再與其
    所犯竊盜案件，經本院判處之有期徒刑8月，定其應執行刑
    為1年4月確定後，於93年12月31日縮短刑期假釋出監，94年
    2月12日假釋期滿未經撤銷視為執行完畢。詎仍不知悔改，
    復基於施用第二級毒品甲基安非他命（下稱甲基安非他命）
    之犯意，於97年10月3日晚間9時許，在其位於宜蘭縣五結鄉
    ○○路清水1巷1弄107號3樓租屋處，將甲基安非他命置入自
    製吸食器內燒烤吸食之方式，施用甲基安非他命1次。嗣於
    97 年10月4日12時40分許，為警在上開租屋處查獲，並扣得
    其所有之上開自製吸食器1組，並經採尿送驗結果呈甲基安
    非他命陽性反應，而查知上情。
二、案經宜蘭縣政府警察局三星分局報告臺灣宜蘭地方法院檢察
    署檢察官偵查起訴。
    理  由
一、上開事實，業據被告甲○○於檢察官偵查中及本院審理時均
    坦承不諱，且被告於上述時間經採尿送驗結果，確呈甲基安
    非他命陽性反應，此有慈濟大學濫用藥物檢驗中心檢驗總表
    、宜蘭縣政府警察局三星分局毒品犯罪嫌疑人尿液採驗作業
    管制紀錄表各1份在卷可稽，並有吸食器1組扣案可參，足認
    被告上開自白與事實相符，自堪可採。另被告前因施用毒品
    案件，經本院裁定送觀察、勒戒後，因認無繼續施用毒品之
    傾向，經臺灣宜蘭地方法院檢察署檢察官於88年9月6日以88
    年度偵字第3253號為不起訴處分確定。又因施用毒品案件，
    經本院裁定送觀察、勒戒後，因認有繼續施用毒品之傾向，
    再裁定令入戒治處所施以強制戒治，於90年1月26日強制戒
    治執行完畢。復因施用毒品案件，經本院裁定令入戒治處所
    施以強制戒治（於93年1月9日因法律修正而釋放出所），並
    判處有期徒刑10月確定後，再與其所犯竊盜案件，經本院判
    處之有期徒刑8月，定其應執行刑為1年4月確定後，於93年1
    2月31日縮短刑期假釋出監，94年2月6日縮刑期滿假釋未經
    撤銷，視為執行完畢等情，有臺灣高等法院被告前案紀錄表
    在卷可按。是本件事證明確，被告犯行堪以認定，應依法論
    科。
二、按觀察、勒戒或強制戒治執行完畢釋放後，5年內再犯毒品
    危害防制條例第10條之罪者，檢察官應依法追訴，毒品危害
    防制條例第23條第2項定有明文。被告最近一次強制戒治係
    於90年1月26日執行完畢，惟其於5年內已再犯前述施用毒品
    案件，並均經法院判處罪刑，是本件自仍應予追訴處罰。核
    被告所為，係犯毒品危害防制條例第10條第2項之施用第二
    級毒品罪。其因施用第二級毒品前而持有第二級毒品，持有
    之低度行為應為施用之高度行為所吸收，不另論罪。被告另
    有前述前科與執行情形，有前揭被告前案紀錄表1份在卷足
    憑，其於5年內再故意犯本件有期徒刑以上之罪，核屬累犯
    ，依刑法第47條第1項之規定加重其刑。爰審酌被告曾因施
    用毒品案件經觀察勒戒、強制戒治及刑罰執行後，仍未能確
    實戒除毒害，猶有用毒抵癮之習，顯無戒除毒癮之決心，自
    制能力不足，惟念被告施用毒品之犯行，係屬對其自身健康
    之戕害行為，對社會所造成之損害尚非直接，犯後坦認犯行
    ，態度良好等一切情狀，量處如主文所示之刑。至扣案之自
    製吸食器1組，為被告所有供其施用毒品所用之物，業據被
    告供承在卷，應依刑法第38條第1項第2款之規定諭知沒收。
據上論斷，應依刑事訴訟法第273條之1第1項、第299條第1項前
段，毒品危害防制條例第10條第2項，刑法第11條前段、第47條
第1項，第38條第1項第2款，判決如主文。
本案經檢察官劉憲英到庭執行職務。
中    華    民    國    98    年    4     月    8     日
                  刑事第四庭法  官  蔡仁昭
以上正本證明與原本無異。
如不服本判決應於收受送達後十日內向本院提出上訴書狀，並應
敘述具體理由；其未敘述上述理由者，應於上訴期間屆滿後二十
日內向本院補提理由書 (均須按他造當事人之人數附繕本)「切
勿逕送上級法院」。
                            書記官  陳建宇
中    華    民    國    98    年    4     月    8     日
附錄本案論罪科刑法條：
毒品危害防制條例第10條第2項
施用第二級毒品者，處3年以下有期徒刑。


司法院資訊處製作；財團法人民間司法改革基金會備份。
